臺灣基隆地方法院刑事判決　　　　　　　 94年度訴字第756號
公　訴　人　臺灣基隆地方法院檢察署檢察官
被　　　告　黃○○
　　　　　　未○○
上列被告等因搶奪等案件，經檢察官提起公訴（94年度偵字第31
56號、第3241號）及移送併辦（94年度偵字第3558號、94年度他
字第375 號），本院裁定由受命法官獨任進行簡式審判程序，茲
判決如下：
    主  文
黃○○連續攜帶兇器竊盜，累犯，處有期徒刑捌月，扣案之十字
型螺絲起子壹支沒收。又共同竊盜，累犯，處有期徒刑月，扣
案之鑰匙壹支沒收。又共同意圖為自己不法之所有，而搶奪他人
之動產，累犯，處有期徒刑拾月。應執行有期徒刑壹年陸月，扣
案之十字型螺絲起子壹支、鑰匙壹支均沒收。
未○○共同連續竊盜，累犯，處有期徒刑伍月，扣案之鑰匙壹支
沒收。又共同意圖為自己不法之所有，而搶奪他人之動產，累犯
，處有期徒刑拾月。應執行有期徒刑壹年，扣案之鑰匙壹支沒收
。
    事  實
一、黃○○曾因竊盜案件，經本院於92年11月21日以92年度易字
    第212 號判處有期徒刑2 月確定，於92年12月24日易科罰金
    執行完畢。未○○曾因竊盜案件，經本院於92年12月9 日以
    92 年度基簡字第859號判處拘役25日確定，又因公共危險案
    件，經本院於93年7 月23日以93年度訴字第122 號判處有期
    徒刑1 年2 月確定，二案接續執行，於94年4 月6 日執行完
    畢。
二、黃○○基於意圖為自己不法所有之概括犯意，自94年7 月17
    日起至同月22日止，在如附表所示之時間、地點，以如附表
    所示之方式，竊取如附表所示被害人之不鏽鋼水錶蓋各1 面
    ，得手後售予不知情之資源回收業者宙○○、周吉二人。嗣
    於同月22日16時30分左右，黃○○在基隆市○○○街229 巷
    12之1 號住處，為警循線查獲，並扣得其所有供竊取水錶蓋
    所用，客觀上足以對人之生命、身體造成危害，可充兇器使
    用之十字型螺絲起子1 支。
三、未○○基於意圖為自己不法所有之概括犯意，先於94年8 月
    6 日22時，在基隆市○○路1 號前，以己有之鑰匙1 支，竊
    取丑○○所有之車號BAQ-480 號機車，得手後供己代步使用
    ；復於同月8 日6 時，在基隆市○○路10之2 號前，以上開
    己有之鑰匙1 支，竊取地○○所有之車號GPX-291 號機車，
    得手後供己代步使用。未○○承上之概括犯意，並與黃○○
    基於共同意圖為自己不法所有之犯意聯絡，於同月13日16時
    許，在基隆市○○○街122 號前，由未○○負責把風，黃○
    ○則以自備之鑰匙1 支，竊取癸○○所有之車號PXK-086 號
    機車，得手後供其2 人代步用。
四、黃○○與未○○於同月13日17時40分左右，共同騎乘上開PX
    K-086 號贓車，行經基隆市○○路3 號前，見一不詳姓名之
    婦女單獨行走中，均認有機可乘，竟基於共同意圖為自己不
    法所有之犯意聯絡，由黃○○騎乘上開竊得之機車靠近該名
    婦女，再由後座之未○○搶奪該名婦女之皮包得手；然逃離
    現場之際，不慎撞及行經該處由林浚哲所駕駛搭載林郭忠之
    車號K5-7021 號自用小客車，因此造成機車倒地，搶得之皮
    包也因而掉落地面，為上述被害婦女拾回，黃○○及未○○
    則分頭逃跑，旋為林浚哲、林郭忠、路過之員警及路人合力
    捕獲，並扣得黃○○所有供竊取車號PXK-086 號機車所用之
    鑰匙1 支。
五、案經基隆市警察局第二分局、第四分局移送台灣基隆地方法
    院檢察署檢察官偵查終結提起公訴暨由基隆市警察局第一分
    局移送台灣基隆地方法院檢察署檢察官偵查後移送本院併案
    審理。
    理  由
一、本件被告黃○○、未○○所犯者均非為死刑、無期徒刑、最
    輕本刑為3 年以上有期徒刑之罪或高等法院管轄第一審案件
    ，其等於準備程序進行中，先就被訴事實及檢察官移送併案
    審理之事實皆為有罪之陳述，經告知其簡式審判程序之旨，
    並聽取公訴人之意見後，本院依刑事訴訟法第273 條之1 第
    1 項之規定，裁定由受命法官獨任進行簡式審判程序，合先
    敘明。
二、上開全部事實，業據被告黃○○、未○○自警詢中、偵查中
    至本院審理中，始終自白不諱，前後自白內容完全一致。查
    (一)事實二部分，並經證人即被害屋主Ｄ○○、亥○○、甲○
    ○、Ａ○○、巳○○、寅○○、Ｅ○○、己○○、周玲羚、
    乙○○○、葉錦池、Ｂ○○、子○○、玄○○、壬○○、Ｃ
    ○○、辛○○、丙○○○、揚輝宗、戌○○、午○○、酉○
    ○、張隆昌、申○○、丁○○、辰○○等人於警詢中證述被
    害情節屬實，證人即不知情下收購被告黃○○竊得之水錶蓋
    之宙○○、周吉證述明確，且有贓物認領保管單12張附卷可
    稽，更有被告黃○○所有供竊取水錶蓋所用，客觀上足以對
    人之生命、身體造成危害，可充兇器使用之十字型螺絲起子
    1 支扣案可佐，足認被告黃○○此部分之自白內容屬實，可
    以採信。(二)事實三部分，並經證人即被害車主丑○○、地○
    ○、癸○○等人於警詢中證述被害情節屬實，且有贓物認領
    保管單3 張附卷可稽，更有被告黃○○所有供竊取癸○○機
    車所用之鑰匙1 支扣案可佐，足認被告2 人此部分之自白內
    容屬實，可以採信。(三)事實四部分，並經證人林浚哲、林郭
    忠等人於警詢中、偵查中證述屬實，足認被告2 人此部分之
    自白內容屬實，可以採信。綜上所述，被告2 人有事實欄所
    載之犯行，罪證明確，犯行洵堪認定，自應依法論科。
三、論罪與科刑：
  (一)核被告黃○○所為事實二之行為，因其竊盜時攜帶並使用十
    字型螺絲起子1 支，該螺絲起子係鐵質，客觀上對人之生命
    、身體足以造成危害，明顯可供兇器使用，渠所為係犯刑法
    第321條第1項第3 款之攜帶兇器竊盜罪。渠所為數竊取水錶
    蓋行為，時間緊接，所犯罪名相同，顯係出於概括之犯意為
    之，為連續犯，應依刑法第56條之規定以一連續攜帶兇器竊
    盜罪論，並加重其刑。又渠所為事實三之行為，係犯刑法第
    320 條第1 項之竊盜罪，渠所犯此罪與被告未○○彼此間有
    犯意之聯絡及行為之分擔，應依共同正犯論處。又渠所為事
    實四之行為，係犯刑法第325 條第1 項之搶奪罪，渠所犯此
    罪與被告未○○彼此間有犯意之聯絡及行為之分擔，應依共
    同正犯論處。被告黃○○所犯上開連續攜帶兇器竊盜罪、竊
    盜罪及搶奪罪間，犯意各別，罪名互異，應分論併罰。被告
    黃○○有事實欄所載之科刑執行情形，有台灣高等法院被告
    前案紀錄表在卷可稽，其於受有期徒刑之執行完畢後，五年
    內再犯有期徒刑以上之本罪，為累犯，應依刑法第47條規定
    加重其刑，並就連續攜帶兇器竊盜罪部分遞加重之。檢察官
    雖僅就被告黃○○於94年7 月19日及22日之竊盜水錶蓋犯行
    起訴，但查渠其餘竊盜水錶蓋之犯行，與起訴經本院認定有
    罪之部分，既有如上所述之裁判上一罪連續犯關係，自為起
    訴效力所及，本院自應併予審究，併敘明之。審酌被告黃○
    ○正值青壯，不思以己力賺取錢財，竟以竊盜、搶奪手段牟
    取不法財物，不僅對多達26位屋主之財物損失，更使獨行婦
    女人人自危，所為對治安影響重大，然考量渠到案後始終坦
    承犯行，已見悔意，犯後態度良好等一切情狀，就渠所犯分
    別量處如主文所示之刑，並定應執行刑，以示懲儆，並儆效
    尤。扣案之十字型螺絲起子1 支及鑰匙1 支，均係被告黃○
    ○所有，供竊盜所用之物，業據渠供明在卷，應依刑法第38
    條第1 項第2 款宣告沒收之。
  (二)核被告未○○所為事實三之行為，係犯刑法第320 條第1 項
    之竊盜罪。渠與被告黃○○就竊取癸○○機車部分，彼此間
    有犯意之聯絡及行為之分擔，應依共同正犯論處。渠所為數
    竊盜行為，時間緊接，所犯罪名相同，顯係出於概括之犯意
    為之，為連續犯，應依刑法第56條之規定以一共同連續竊盜
    罪論，並加重其刑。又渠所為事實四之行為，係犯刑法第
    325 條第1 項之搶奪罪，渠所犯此罪與被告黃○○彼此間有
    犯意之聯絡及行為之分擔，應依共同正犯論處。被告未○○
    所犯上開共同連續竊盜罪及搶奪罪間，犯意各別，罪名互異
    ，應分論併罰。被告未○○有事實欄所載之科刑執行情形，
    有台灣高等法院被告前案紀錄表在卷可稽，其於受有期徒刑
    之執行完畢後，五年內再犯有期徒刑以上之本罪，為累犯，
    應依刑法第47條規定加重其刑，並就共同連續竊盜罪部分遞
    加重之。檢察官雖僅就被告未○○於94年8 月13日之竊盜機
    車犯行起訴，但查渠其餘竊盜機車之犯行，與起訴經本院認
    定有罪之部分，既有如上所述之裁判上一罪連續犯關係，自
    為起訴效力所及，本院自應併予審究，併敘明之。審酌被告
    未○○正值青壯，不思以己力賺取錢財，竟以竊盜、搶奪手
    段牟取不法財物，不僅對3 位車主造成財物損失，更使獨行
    婦女人人自危，所為對治安影響重大，然考量渠到案後始終
    坦承犯行，已見悔意，犯後態度良好等一切情狀，就渠所犯
    分別量處如主文所示之刑，並定應執行刑，以示懲儆，並儆
    效尤。扣案之鑰匙1 支，雖係被告黃○○所有，供竊盜所用
    之物，但依共犯責任共同原則，仍應依刑法第38條第1 項第
    2 款之規定，在被告未○○項下宣告沒收之。至被告未○○
    竊取丑○○、地○○機車時所用之鑰匙，並未扣案，被告未
    ○○且供稱業已丟棄，為免日後執行困難，故不另為沒收之
    宣告。
四、據上論斷，依刑事訴訟法第273 條之1 第1 項、第299 條第
    1 項前段，刑法第320 條第1 項、第321 條第1 項第3 款、
    第325 條第1 項、第28條、第56條、第47條、第51條第5 款
    、第38條第1 項第2 款，罰金罰鍰提高標準條例第1 條前段
    ，判決如主文。
本案經檢察官戊○○到庭執行職務。
中　　華　　民　　國　　94　　年　　9 　　月　　16　　日
            刑事第二庭  法  官  王福康
以上正本核與原本無異。
對於本件判決如有不服，應於收受送達後10日內，向本院提出上
訴書狀，上訴於臺灣高等法院，並按他造當事人之人數附具繕本
。
中　　華　　民　　國　　94　　年　　9 　　月　　16　　日
                        書記官  施鴻均
【附錄論罪法條】
刑法第320條第1項：
　　意圖為自己或第三人不法之所有，而竊取他人之動產者，為
　　竊盜罪，處5年以下有期徒刑、拘役或500元以下罰金。
刑法第321條第1項第3款：
　　犯竊盜罪而有左列情形之一者，處6月以上、5年以下有期徒
　　刑：
　　三、攜帶兇器而犯之者。
刑法第325條第1項：
　　意圖為自己或第三人不法之所有，而搶奪他人之動產者，處
　　6月以上5年以下有期徒刑。
【附表】
竊盜地點與時間　　　　行竊手法與竊得之財物     　　被害人
基隆市○○路168巷　持扣案客觀上可供凶器使用之十  丙○○○
9弄37號頂樓        字型螺絲起子一支，拆卸屋頂水
94年7月17日10時許  錶之不鏽鋼水錶蓋一個得手
同上弄39號頂樓　　 同上　　　　　　　　　          辛○○
94年7月17日10時許
同上弄41號頂樓　　 同上　　　　　　　              天○○
94年7月17日10時許
同上弄43號頂樓　　 同上　                          戌○○
94年7月17日10時許
同上弄45號頂樓　　 同上                            午○○
94年7月17日10時許
同上弄25號頂樓　　 同上                            辰○○
94年7月18日10時許
同上弄27號頂樓　　 同上                            丁○○
94年7月18日10時許
同上弄29號頂樓　　 同上                            申○○
94年7月18日10時許
同上弄33號頂樓　　 同上                            卯○○
94年7月18日10時許
同上弄35號頂樓　　 同上                            酉○○
94年7月18日10時許
同上弄42之1號頂樓  同上                            Ｄ○○
94年7月19日15時許
同上弄42號頂樓　　 同上　　　　　　　　　　　　　　亥○○
94年7月19日15時許
同上弄40號頂樓　　 同上　　　　　　　　　　　　　　甲○○
94年7月19日15時許
同上弄38號頂樓　　 同上　　　　　　　　　　　　　　Ａ○○
94年7月19日15時許
同上巷14弄10號頂　 同上　　　　　　　　　　　　　　巳○○
樓
94年7月22日10時許
同上弄8 號頂樓　　 同上　　　　　　　　　　　　　　寅○○
94年7月22日10時許
同上弄6 號頂樓　　 同上　　　　　　　　　　　　　　Ｅ○○
94年7月22日10時許
同上弄2 號頂樓　　 同上　　　　　　　　　　　　　　己○○
94年7月22日10時許
同上弄16號頂樓　　 同上　　　　　　　　　　　　　　庚○○
94年7月22日10時許
同上弄14號頂樓　　 同上　　　　　　　　　　　　　乙○○○
94年7月22日10時許
同上巷13弄15號頂　 同上　　　　　　　　　　　　　　宇○○
樓
94年7月22日10時許
同上弄13號頂樓　　 同上　　　　　　　　　　　　　　Ｂ○○
94年7月22日10時許
同上弄11號頂樓　　 同上　　　　　　　　　　　　　　子○○
94年7月22日10時許
同上弄5 號頂樓　　 同上　　　　　　　　　　　　　　玄○○
94年7月22日10時許
同上弄3 號頂樓　　 同上　　　　　　　　　　　　　　壬○○
94年7月22日10時許
同上弄1 號頂樓　　 同上　　　　　　　　　　　　　　Ｃ○○
94年7月22日10時許
